【裁判字號】    98,訴,2028
【裁判日期】    980630
【裁判案由】    毒品危害防制條例
【裁判全文】
臺灣板橋地方法院刑事判決              98年度訴字第2028號
公  訴  人  臺灣板橋地方法院檢察署檢察官
被      告  甲○○
上列被告因違反毒品危害防制條例案件，經檢察官提起公訴（98
年度毒偵字第2779號），被告於準備程序中對被訴之事實為有罪
陳述，本院合議庭裁定由受命法官獨任行簡式審判程序，並判決
如下：
    主  文
甲○○施用第一級毒品，累犯，處有期徒刑拾月。扣案分裝勺壹
支所含海洛因殘渣（微量無法秤重）沒收銷燬；上開分裝勺壹支
及扣案注射針筒參支均沒收。
    事  實
一、甲○○前於民國九十三年間因施用毒品案件，經檢察官先後
    聲請本院裁定送觀察、勒戒及強制戒治後，於九十四年三月
    十七日停止戒治付保護管束，至九十四年八月四日強制戒治
    執行完畢，並由臺灣板橋地方法院檢察署檢察官以九十四年
    度戒毒偵字第一五九號不起訴處分確定在案。又其前曾於九
    十五年間因施用毒品案件，先後經本院以九十四年度訴字第
    二七四二號、九十五年度訴字第一一八一號等判決，各判處
    有期徒刑九月、一年二月確定，其後上開徒刑一年二月部分
    ，復於九十六年經減刑減為有期徒刑七月，與上開徒刑九月
    接續執行，於九十六年九月十二日縮刑期滿執行完畢；另於
    九十七年間因施用第一級毒品等案件，經本院先後以九十七
    年度訴字第四三０一號判處有期徒刑十一月、八月，迭經上
    訴後，經最高法院分別以九十八年度台上字第二五八四號、
    九十八年度台上第二七一九號判決駁回上訴而確定。
二、詎甲○○不思悔悟，明知海洛因係毒品危害防制條例所規定
    之第一級毒品，不得非法持有、施用，竟於上開強制戒治執
    行完畢釋放後五年內，基於施用第一級毒品海洛因之犯意，
    於九十八年四月五日凌晨零時許，在臺北縣三重市○○○路
    二一四號住處，以將毒品海洛因摻水置於注射針筒內，並注
    射至身體之方式，施用第一級毒品海洛因。嗣於九十八年四
    月五日下午九時許，在上址住處，為警搜索查獲，並扣得其
    所有供施用海洛因時所用之注射針筒三支、分裝勺一支（內
    含海洛因殘渣，微量無法秤重），再經警採集其尿液送驗，
    結果呈毒品海洛因代謝物嗎啡陽性反應，始悉上情。
三、案經臺北縣政府警察局三重分局報請臺灣板橋地方法院檢察
    署檢察官偵查起訴。
    理  由
一、訊據被告甲○○對於上揭時地施用第一級毒品海洛因之事實
    ，於警詢、偵查及本院審理中坦承不諱，並有其所有供施用
    海洛因時所用之注射針筒三支、分裝勺一支（內含海洛因殘
    渣，微量無法秤重）扣案可資佐證。又被告經警查獲所採集
    尿液經送鑑定，亦呈海洛因代謝物嗎啡陽性反應，有臺灣檢
    驗科技股份有限公司九十八年四月二十二日（檢體編號Ｃ0
    000000號）濫用藥物檢驗報告、姓名代碼對照表各一
    紙在卷可稽。另被告前於九十三年間因施用毒品案件，經檢
    察官先後聲請本院裁定送觀察、勒戒及強制戒治後，於九十
    四年三月十七日停止戒治付保護管束，至九十四年八月四日
    強制戒治執行完畢，並由臺灣板橋地方法院檢察署檢察官以
    九十四年度戒毒偵字第一五九號不起訴處分確定在案，有臺
    灣高等法院被告前案紀錄表附卷可憑，足認被告係強制戒治
    執行完畢釋放後五年內，再犯本案施用第一級罪。本案事證
    明確，被告犯行洵堪認定，應依法論科。
二、按海洛因係毒品危害防制條例第二條第二項第一款所明定之
    第一級毒品，不得非法持有、施用。核被告所為，係犯毒品
    危害防制條例第十條第一項之施用第一級毒品海洛因罪。其
    施用第一級毒品海洛因前後持有海洛因之低度行為，應為施
    用海洛因之高度行為所吸收，不另論罪。查被告有事實欄一
    所載之有期徒刑執行完畢紀錄，有前開臺灣高等法院被告前
    案紀錄表可按，其於有期徒刑之執行完畢後五年內，再犯本
    件有期徒刑以上之罪，為累犯，應依刑法第四十七條第一項
    之規定加重其刑。爰審酌被告犯罪之動機、目的、手段，施
    用毒品戕害一己之身心健康，所生之危害，及其國中畢業之
    智識程度、家庭狀況，暨犯後坦承犯行，態度尚稱良好等一
    切情狀，量處如主文所示之刑，以資儆懲。
三、扣案之分裝勺一支（內含海洛因殘渣，微量無法秤重），係
    被告施用海洛因時所用之工具，業據被告供述在卷，堪認該
    分裝勺內含之殘渣（微量無法秤重）係第一級毒品海洛因，
    應依毒品危害防制條例第十八條第一項前段之規定，宣告沒
    收銷燬之，而上開分裝勺一支及扣案之注射針筒三支，係被
    告所有供其施用毒品犯罪所用之物，亦據被告供述在卷，爰
    依刑法第三十八條第一項第二款規定宣告沒收之。
據上論斷，應依刑事訴訟法第二百七十三條之一第一項、第二百
九十九條第一項前段，毒品危害防制條例第十條第一項、第十八
條第一項前段，刑法第十一條前段、第四十七條第一項、第三十
八條第一項第二款，判決如主文。
本案經檢察官李巧菱到庭執行職務。
中    華    民    國    98    年    6     月    30    日
                  刑事第十二庭  法  官  楊 志 雄
以上正本證明與原本無異。
如不服本判決應於收受判決後十日內向本院提出上訴書狀，並應
敘述具體理由。其未敘述上訴理由者，應於上訴期間屆滿後二十
日內向本院補提理由書（均須按他造當事人之人數附繕本）「切
勿逕送上級法院」。
                                書記官  陳  春  銘
中    華    民    國    98    年    6     月    30    日
附錄本案論罪科刑法條全文：
毒品危害防制條例第十條第一項
施用第一級毒品者，處六月以上五年以下有期徒刑。


司法院資訊處製作；財團法人民間司法改革基金會備份。
